Minutes et répertoires du notaire Antoine PEZET de CORVAL, 3 février 1789 - 7 octobre 1805 (étude VII)
Archives nationales
- Minutes de Antoine PEZET de CORVAL, 1789 - 1805; MC/ET/VII/489 - MC/ET/VII/575
  - Minutes. an XI, nivôse - an XI, ventôse, nivôse an XI (22 décembre 1802) - ventôse an XI (21 mars 1803); MC/ET/VII/562
    - Vente de fonds de commerce de charbon, 172, rue de la Michodière [voir note], par Antoine Combe à Pierre Cairol., 2 ventôse an XI (21 février 1803); MC/ET/VII/562
      Documents du Minutier central des notaires de Paris concernant l'histoire économique et sociale (1800-1830) [8556 actes], par Claude Pris, introduction et index revus, corrigés par le personnel du Minutier central, sous la direction d'Andrée Chauleur, Paris, Archives nationales, 1999, notice n° 1462 (instrument de recherche imprimé dématérialisé dont la version intégrale est accessible en ligne par la rubrique 'Autres instruments de recherche', voir contexte dans le Plan d’orientation général - Notaires de Paris, guides thématiques du Minutier).
      acte de vente; Cairol, Pierre; Combe, Antoine; charbonnier
    - Inventaire après décès de Marguerite Leriche, épouse de Jean Viard, boulanger, 5, rue du Four-Saint-Honoré., 9 ventôse an XI (28 février 1803); MC/ET/VII/562
      Documents du Minutier central des notaires de Paris concernant l'histoire économique et sociale (1800-1830) [8556 actes], par Claude Pris, introduction et index revus, corrigés par le personnel du Minutier central, sous la direction d'Andrée Chauleur, Paris, Archives nationales, 1999, notice n° 3527 (instrument de recherche imprimé dématérialisé dont la version intégrale est accessible en ligne par la rubrique 'Autres instruments de recherche', voir contexte dans le Plan d’orientation général - Notaires de Paris, guides thématiques du Minutier).
      inventaire; Four-Saint-Honoré (rue du); Leriche, Marguerite; Viard, Jean; boulanger
    - Vente de fonds de restaurateur, 28, rue de Gaillon, par André Lemaire, restaurateur, à Charles Antoine Bachellet., 10 ventôse an XI (1er mars 1803); MC/ET/VII/562
      Documents du Minutier central des notaires de Paris concernant l'histoire économique et sociale (1800-1830) [8556 actes], par Claude Pris, introduction et index revus, corrigés par le personnel du Minutier central, sous la direction d'Andrée Chauleur, Paris, Archives nationales, 1999, notice n° 4291 (instrument de recherche imprimé dématérialisé dont la version intégrale est accessible en ligne par la rubrique 'Autres instruments de recherche', voir contexte dans le Plan d’orientation général - Notaires de Paris, guides thématiques du Minutier).
      acte de vente; Gaillon (rue); Bachellet, Charles Antoine; Lemaire, André; restaurateur
    - Mariage de Claude Frontier, garde-magasin, 5, rue du Faubourg-Poissonnière, avec Anne Claire Thevenier [Thévenier], demeurant à Bagneux., 25 ventôse an XI (16 mars 1803); MC/ET/VII/562
      Documents du Minutier central des notaires de Paris concernant l'histoire économique et sociale (1800-1830) [8556 actes], par Claude Pris, introduction et index revus, corrigés par le personnel du Minutier central, sous la direction d'Andrée Chauleur, Paris, Archives nationales, 1999, notice n° 2774 (instrument de recherche imprimé dématérialisé dont la version intégrale est accessible en ligne par la rubrique 'Autres instruments de recherche', voir contexte dans le Plan d’orientation général - Notaires de Paris, guides thématiques du Minutier).
      contrat de mariage; Bagneux (Hauts-de-Seine); Faubourg-Poissonnière (rue du); Frontier, Claude; Thévenier, Anne Claire
    - Vente de meubles, 4, rue de la Michodière, par Jean Demoisson, cuisinier, à Pierre François, frotteur., 30 ventôse an XI (21 mars 1803); MC/ET/VII/562
      Documents du Minutier central des notaires de Paris concernant l'histoire économique et sociale (1800-1830) [8556 actes], par Claude Pris, introduction et index revus, corrigés par le personnel du Minutier central, sous la direction d'Andrée Chauleur, Paris, Archives nationales, 1999, notice n° 2109 (instrument de recherche imprimé dématérialisé dont la version intégrale est accessible en ligne par la rubrique 'Autres instruments de recherche', voir contexte dans le Plan d’orientation général - Notaires de Paris, guides thématiques du Minutier).
      acte de vente; Demoisson, Jean; François, Pierre; cuisinier; employé de maison
  - Minutes. an XI, germinal - an XI, prairial, germinal an XI (22 mars 1803) - prairial an XI (19 juin 1803); MC/ET/VII/563
    - Vente des domaines de Villandry et Savonnières par Augustin Ouvrard à Marc Antoine Grégoire Michel, banquier., 2 germinal an XI (23 mars 1803); MC/ET/VII/563
      Précisions sur les lieux: Villandry (Indre-et-Loire)--Château
      Documents du Minutier central des notaires de Paris concernant l'histoire économique et sociale (1800-1830) [8556 actes], par Claude Pris, introduction et index revus, corrigés par le personnel du Minutier central, sous la direction d'Andrée Chauleur, Paris, Archives nationales, 1999, notice n° 7200 (instrument de recherche imprimé dématérialisé dont la version intégrale est accessible en ligne par la rubrique 'Autres instruments de recherche', voir contexte dans le Plan d’orientation général - Notaires de Paris, guides thématiques du Minutier).
      acte de vente; Savonnières (Indre-et-Loire); Villandry (Indre-et-Loire); Michel dit Michel le Jeune, Marc Antoine Grégoire; Ouvrard, Augustin; banquier
    - Vente de la ferme du Château à Quend avec 180 hectares de terres labourables par Gabriel Julien Ouvrard à Marc Antoine Grégoire Michel, banquier., 2 germinal an XI (23 mars 1803); MC/ET/VII/563
      Précisions sur les lieux: Quend (Somme)--Le Château-Neuf (ferme)
      Documents du Minutier central des notaires de Paris concernant l'histoire économique et sociale (1800-1830) [8556 actes], par Claude Pris, introduction et index revus, corrigés par le personnel du Minutier central, sous la direction d'Andrée Chauleur, Paris, Archives nationales, 1999, notice n° 7201 (instrument de recherche imprimé dématérialisé dont la version intégrale est accessible en ligne par la rubrique 'Autres instruments de recherche', voir contexte dans le Plan d’orientation général - Notaires de Paris, guides thématiques du Minutier).
      acte de vente; Quend (Somme); Michel dit Michel le Jeune, Marc Antoine Grégoire; Ouvrard, Gabriel Julien; banquier
    - Mariage de François Monlien, porteur d'eau, 377, rue Saint-Lazare, avec Madelaine Magnan, demeurant à Sartrouville., 4 germinal an XI (25 mars 1803); MC/ET/VII/563
      Documents du Minutier central des notaires de Paris concernant l'histoire économique et sociale (1800-1830) [8556 actes], par Claude Pris, introduction et index revus, corrigés par le personnel du Minutier central, sous la direction d'Andrée Chauleur, Paris, Archives nationales, 1999, notice n° 4273 (instrument de recherche imprimé dématérialisé dont la version intégrale est accessible en ligne par la rubrique 'Autres instruments de recherche', voir contexte dans le Plan d’orientation général - Notaires de Paris, guides thématiques du Minutier).
      contrat de mariage; Saint-Lazare (rue); Sartrouville (Yvelines); Magnan, Madeleine; Monlien, François; magasinier
    - Mariage d'Antoine Charles Louis de Lasalle, chef de brigade, demeurant à Cahors, avec Joséphine Jeanne Marguerite d' Aiguillon, 35, rue Saint-Georges., 10 germinal an XI (31 mars 1803); MC/ET/VII/563
      Documents du Minutier central des notaires de Paris concernant l'histoire économique et sociale (1800-1830) [8556 actes], par Claude Pris, introduction et index revus, corrigés par le personnel du Minutier central, sous la direction d'Andrée Chauleur, Paris, Archives nationales, 1999, notice n° 6777 (instrument de recherche imprimé dématérialisé dont la version intégrale est accessible en ligne par la rubrique 'Autres instruments de recherche', voir contexte dans le Plan d’orientation général - Notaires de Paris, guides thématiques du Minutier).
      contrat de mariage; Cahors (Lot); Saint-Georges (rue); Desbance d'Aiguillon, Joséphine Jeanne Marguerite (1771-1850); Lasalle, Charles (1775-1809); officier général
    - Vente de douzième du domaine utile de Sault situé à Sault, Aurel, Monieux, Simiane [Simiane-la-Rotonde], Revest-du-Bion et Redortiers, par Jean-Baptiste Gauvin à Jean François Claude Magnan., 7 floréal an XI (27 avril 1803); MC/ET/VII/563
      Documents du Minutier central des notaires de Paris concernant l'histoire économique et sociale (1800-1830) [8556 actes], par Claude Pris, introduction et index revus, corrigés par le personnel du Minutier central, sous la direction d'Andrée Chauleur, Paris, Archives nationales, 1999, notice n° 7206 (instrument de recherche imprimé dématérialisé dont la version intégrale est accessible en ligne par la rubrique 'Autres instruments de recherche', voir contexte dans le Plan d’orientation général - Notaires de Paris, guides thématiques du Minutier).
      acte de vente; Aurel (Vaucluse); Monieux (Vaucluse); Redortiers (Alpes-de-Haute-Provence); Sault (Vaucluse); Simiane-la-Rotonde (Alpes-de-Haute-Provence); Gauvin, Jean-Baptiste; Magnan, Jean François Claude
    - Bail de la ferme de Cohen à Étouy par François Robert, restaurateur, à Jean Joseph Mahieux, fermier cultivateur., 14 floréal an XI (4 mai 1803); MC/ET/VII/563
      Précisions sur les lieux: Etouy (Oise)--Cohen
      Documents du Minutier central des notaires de Paris concernant l'histoire économique et sociale (1800-1830) [8556 actes], par Claude Pris, introduction et index revus, corrigés par le personnel du Minutier central, sous la direction d'Andrée Chauleur, Paris, Archives nationales, 1999, notice n° 7208 (instrument de recherche imprimé dématérialisé dont la version intégrale est accessible en ligne par la rubrique 'Autres instruments de recherche', voir contexte dans le Plan d’orientation général - Notaires de Paris, guides thématiques du Minutier).
      bail; Etouy (Oise); Mahieux, Jean Joseph; Robert, François; administrateur; restaurateur
    - Inventaire après décès de François Vigouroux, nourrisseur, 1, rue de Clichy., 16 floréal an XI (6 mai 1803); MC/ET/VII/563
      Documents du Minutier central des notaires de Paris concernant l'histoire économique et sociale (1800-1830) [8556 actes], par Claude Pris, introduction et index revus, corrigés par le personnel du Minutier central, sous la direction d'Andrée Chauleur, Paris, Archives nationales, 1999, notice n° 3335 (instrument de recherche imprimé dématérialisé dont la version intégrale est accessible en ligne par la rubrique 'Autres instruments de recherche', voir contexte dans le Plan d’orientation général - Notaires de Paris, guides thématiques du Minutier).
      inventaire; Clichy (rue de); Vigouroux, François; ouvrier agricole; commerçant
    - Inventaire et procès-verbal de carence d'Henry Auguste Alphonse de Castellane, 35, rue Saint-Georges., 23 floréal an XI (13 mai 1803); MC/ET/VII/563
      Documents du Minutier central des notaires de Paris concernant l'histoire économique et sociale (1800-1830) [8556 actes], par Claude Pris, introduction et index revus, corrigés par le personnel du Minutier central, sous la direction d'Andrée Chauleur, Paris, Archives nationales, 1999, notice n° 6038 (instrument de recherche imprimé dématérialisé dont la version intégrale est accessible en ligne par la rubrique 'Autres instruments de recherche', voir contexte dans le Plan d’orientation général - Notaires de Paris, guides thématiques du Minutier).
      inventaire; Saint-Georges (rue); Castellane, Henri Auguste Alphonse de (17..-18..)
    - Mariage de Jean Claude François, avoué à Paris, 562, rue des Prouvaires, avec Louise Victoire Leseigneur, 50, rue Montorgueil., 25 floréal an XI (15 mai 1803); MC/ET/VII/563
      Documents du Minutier central des notaires de Paris concernant l'histoire économique et sociale (1800-1830) [8556 actes], par Claude Pris, introduction et index revus, corrigés par le personnel du Minutier central, sous la direction d'Andrée Chauleur, Paris, Archives nationales, 1999, notice n° 5657 (instrument de recherche imprimé dématérialisé dont la version intégrale est accessible en ligne par la rubrique 'Autres instruments de recherche', voir contexte dans le Plan d’orientation général - Notaires de Paris, guides thématiques du Minutier).
      contrat de mariage; Montorgueil (rue); Prouvaires (rue des); François, Jean Claude; Leseigneur, Louise Victoire; avoué
    - Mariage de Marc Antoine Grégoire Michel jeune, banquier, place Vendôme, avec Marie Élisabeth Antoinette Bernard de Civrieux, demeurant à Civrieux près Lyon., 28 floréal an XI (18 mai 1803); MC/ET/VII/563
      Documents du Minutier central des notaires de Paris concernant l'histoire économique et sociale (1800-1830) [8556 actes], par Claude Pris, introduction et index revus, corrigés par le personnel du Minutier central, sous la direction d'Andrée Chauleur, Paris, Archives nationales, 1999, notice n° 5523 (instrument de recherche imprimé dématérialisé dont la version intégrale est accessible en ligne par la rubrique 'Autres instruments de recherche', voir contexte dans le Plan d’orientation général - Notaires de Paris, guides thématiques du Minutier).
      contrat de mariage; Civrieux-d'Azergues (Rhône); Vendôme (place); Bernard de Civrieux, Marie Elisabeth Antoinette (1784-1834); Michel dit Michel le Jeune, Marc Antoine Grégoire; banquier
    - Vente de maison, terres labourables et clos à Saint-Vrain par François Anselme Chambon et Pierre Yon Barré à Jean Callande., 7 prairial an XI (27 mai 1803); MC/ET/VII/563
      Documents du Minutier central des notaires de Paris concernant l'histoire économique et sociale (1800-1830) [8556 actes], par Claude Pris, introduction et index revus, corrigés par le personnel du Minutier central, sous la direction d'Andrée Chauleur, Paris, Archives nationales, 1999, notice n° 7217 (instrument de recherche imprimé dématérialisé dont la version intégrale est accessible en ligne par la rubrique 'Autres instruments de recherche', voir contexte dans le Plan d’orientation général - Notaires de Paris, guides thématiques du Minutier).
      acte de vente; Saint-Vrain (Essonne); Barré, Pierre Yon; Callande, Jean; Chambon, François Anselme
    - Mariage de Denis Pierre Jean-Baptiste Papillon-Laferté, 547, rue de Gramont [rue de Grammont], avec Alexandrine Marie Justine Le Prieur de Merville [Leprieur de Merville], 12, rue de Gramont [rue de Grammont]., 19 prairial an XI (8 juin 1803); MC/ET/VII/563
      Documents du Minutier central des notaires de Paris concernant l'histoire économique et sociale (1800-1830) [8556 actes], par Claude Pris, introduction et index revus, corrigés par le personnel du Minutier central, sous la direction d'Andrée Chauleur, Paris, Archives nationales, 1999, notice n° 6039 (instrument de recherche imprimé dématérialisé dont la version intégrale est accessible en ligne par la rubrique 'Autres instruments de recherche', voir contexte dans le Plan d’orientation général - Notaires de Paris, guides thématiques du Minutier).
      contrat de mariage; Gramont (rue de); Laferté, Denis Pierre Jean-Baptiste Papillon; Le Prieur de Merville, Alexandrine Marie Justine; Leprieur de Merville, Alexandrine Marie Justine; Papillon-Laferté, Denis Pierre Jean-Baptiste
    - Dissolution de société pour exercer le commerce d'orfèvrerie, bijouterie, 1264, rue de la Loi, conclue le 27 ventôse an X par Marie Joseph Herbe et Brigitte Séraphine Josèphe Billaux, épouse de Pierre Joseph Reys., 20 prairial an XI (9 juin 1803); MC/ET/VII/563
      Documents du Minutier central des notaires de Paris concernant l'histoire économique et sociale (1800-1830) [8556 actes], par Claude Pris, introduction et index revus, corrigés par le personnel du Minutier central, sous la direction d'Andrée Chauleur, Paris, Archives nationales, 1999, notice n° 305 (instrument de recherche imprimé dématérialisé dont la version intégrale est accessible en ligne par la rubrique 'Autres instruments de recherche', voir contexte dans le Plan d’orientation général - Notaires de Paris, guides thématiques du Minutier).
      liquidation; Loi (rue de la); Billaux, Brigitte Séraphine Josèphe; Herbe, Marie Joseph; Reys, Pierre Joseph
    - Liquidation de succession de Jean Jacques Schmidt, ci-dessus [no 56]. [Acte mentionné (no 56): An XI, 29 brumaire. (1802, 20 novembre).- Inventaire après décès de Jean Jacques Schmidt, chaudronnier, 64, rue du Vertbois.], 20 prairial an XI (9 juin 1803); MC/ET/VII/563
      Documents du Minutier central des notaires de Paris concernant l'histoire économique et sociale (1800-1830) [8556 actes], par Claude Pris, introduction et index revus, corrigés par le personnel du Minutier central, sous la direction d'Andrée Chauleur, Paris, Archives nationales, 1999, notice n° 58 (instrument de recherche imprimé dématérialisé dont la version intégrale est accessible en ligne par la rubrique 'Autres instruments de recherche', voir contexte dans le Plan d’orientation général - Notaires de Paris, guides thématiques du Minutier).
      liquidation; Vertbois (rue du); Schmidt, Jean Jacques; forgeron
    - Vente du domaine de Montréal à Ronchères avec moulins par Edme Claude François Guyot, marchand de bois, à Antoine Barré, marchand de bois., 27 prairial an XI (16 juin 1803); MC/ET/VII/563
      Précisions sur les lieux: Ronchères (Yonne)--Montréal (domaine)
      Documents du Minutier central des notaires de Paris concernant l'histoire économique et sociale (1800-1830) [8556 actes], par Claude Pris, introduction et index revus, corrigés par le personnel du Minutier central, sous la direction d'Andrée Chauleur, Paris, Archives nationales, 1999, notice n° 7218 (instrument de recherche imprimé dématérialisé dont la version intégrale est accessible en ligne par la rubrique 'Autres instruments de recherche', voir contexte dans le Plan d’orientation général - Notaires de Paris, guides thématiques du Minutier).
      acte de vente; Ronchères (Yonne); Barré, Antoine; Guyot, Edme Claude François; négociant
  - Minutes. an XI, messidor - an XI, fructidor, messidor an XI (20 juin 1803) - fructidor an XI (21 septembre 1803); MC/ET/VII/564
    - Inventaire après décès de Christine Marie Madeleine Biard, épouse de François Lelong, voiturier, rue Saint-Louis [rue Saint-Louis-en-la-Cité]., 6 messidor an XI (25 juin 1803); MC/ET/VII/564
      Documents du Minutier central des notaires de Paris concernant l'histoire économique et sociale (1800-1830) [8556 actes], par Claude Pris, introduction et index revus, corrigés par le personnel du Minutier central, sous la direction d'Andrée Chauleur, Paris, Archives nationales, 1999, notice n° 2591 (instrument de recherche imprimé dématérialisé dont la version intégrale est accessible en ligne par la rubrique 'Autres instruments de recherche', voir contexte dans le Plan d’orientation général - Notaires de Paris, guides thématiques du Minutier).
      inventaire; Saint-Louis (rue); Biard, Christine Marie-Madeleine; Lelong, François; employé de maison; transporteur de marchandises
    - Partage de succession de Jean François Debelle ci-dessus [no 371]. [Acte mentionné (no 371): An XI, 25 pluviôse. (1803, 14 février).- Inventaire après décès de Jean François Debelle, horloger, rue de l'Arbre-Sec.], 8 thermidor an XI (27 juillet 1803); MC/ET/VII/564
      Documents du Minutier central des notaires de Paris concernant l'histoire économique et sociale (1800-1830) [8556 actes], par Claude Pris, introduction et index revus, corrigés par le personnel du Minutier central, sous la direction d'Andrée Chauleur, Paris, Archives nationales, 1999, notice n° 374 (instrument de recherche imprimé dématérialisé dont la version intégrale est accessible en ligne par la rubrique 'Autres instruments de recherche', voir contexte dans le Plan d’orientation général - Notaires de Paris, guides thématiques du Minutier).
      partage; Arbre-Sec (rue de l'); Debelle, Jean François; horloger
    - Inventaire après décès d'Anne Béatrix Kerner, épouse de Pierre Cadran, maître voilier, 839, rue de Gaillon., 20 thermidor an XI (8 août 1803); MC/ET/VII/564
      Documents du Minutier central des notaires de Paris concernant l'histoire économique et sociale (1800-1830) [8556 actes], par Claude Pris, introduction et index revus, corrigés par le personnel du Minutier central, sous la direction d'Andrée Chauleur, Paris, Archives nationales, 1999, notice n° 7039 (instrument de recherche imprimé dématérialisé dont la version intégrale est accessible en ligne par la rubrique 'Autres instruments de recherche', voir contexte dans le Plan d’orientation général - Notaires de Paris, guides thématiques du Minutier).
      inventaire; Gaillon (rue); Cadran, Pierre; Kerner, Anne Béatrix
    - Inventaire après décès de Marie Croisier, épouse de Pierre Alexandre Tardieu, artiste graveur au Musée des artistes, rue de la Sorbonne., 30 thermidor an XI (18 août 1803); MC/ET/VII/564
      Documents du Minutier central des notaires de Paris concernant l'histoire économique et sociale (1800-1830) [8556 actes], par Claude Pris, introduction et index revus, corrigés par le personnel du Minutier central, sous la direction d'Andrée Chauleur, Paris, Archives nationales, 1999, notice n° 2628 (instrument de recherche imprimé dématérialisé dont la version intégrale est accessible en ligne par la rubrique 'Autres instruments de recherche', voir contexte dans le Plan d’orientation général - Notaires de Paris, guides thématiques du Minutier).
      inventaire; Sorbonne (rue de la); Croisier, Marie; Tardieu, Pierre Alexandre; graveur
    - Vente de meubles, 686, rue de la Concorde, par François Tournachon, membre du Conseil des prises, à Antoinette Clavière, sa femme., 12 fructidor an XI (30 août 1803); MC/ET/VII/564
      Documents du Minutier central des notaires de Paris concernant l'histoire économique et sociale (1800-1830) [8556 actes], par Claude Pris, introduction et index revus, corrigés par le personnel du Minutier central, sous la direction d'Andrée Chauleur, Paris, Archives nationales, 1999, notice n° 2112 (instrument de recherche imprimé dématérialisé dont la version intégrale est accessible en ligne par la rubrique 'Autres instruments de recherche', voir contexte dans le Plan d’orientation général - Notaires de Paris, guides thématiques du Minutier).
      acte de vente; Concorde (rue de la); Clavière, Antoinette; Tournachon, François
    - Inventaire après décès d'Adélaïde Cagniard, épouse de Nicolas Martin Maire, ingénieur géographe, 34, rue Charlot., 13 fructidor an XI (31 août 1803); MC/ET/VII/564
      Documents du Minutier central des notaires de Paris concernant l'histoire économique et sociale (1800-1830) [8556 actes], par Claude Pris, introduction et index revus, corrigés par le personnel du Minutier central, sous la direction d'Andrée Chauleur, Paris, Archives nationales, 1999, notice n° 2612 (instrument de recherche imprimé dématérialisé dont la version intégrale est accessible en ligne par la rubrique 'Autres instruments de recherche', voir contexte dans le Plan d’orientation général - Notaires de Paris, guides thématiques du Minutier).
      inventaire; Charlot (rue); Cagniard, Adélaïde; Maire, Nicolas Martin; ingénieur; ingénieur; ingénieur
    - Partage de parts des mines de plomb de basse Bretagne entre les héritiers de Louis Richard David Gouyn., 14 fructidor an XI (1er septembre 1803); MC/ET/VII/564
      Actes signalés par Thierry Boudignon, 2003-2012 (base de données migrée: voir contexte dans le Plan d’orientation général - Notaires de Paris, guides thématiques du Minutier).
      partage; Bretagne (France, région administrative); Gouyn, Louis Richard David
    - Partage de parts des mines de plomb de basse Bretagne, entre les héritiers de Louis Richard David Gouyn., 14 fructidor an XI (1er septembre 1803); MC/ET/VII/564